臺灣高雄地方法院刑事判決　　　　　　100年度審訴字第100號
公　訴　人　臺灣高雄地方法院檢察署檢察官
被　　　告　邱俊源
上列被告因毒品危害防制條例案件，經檢察官提起公訴（99年度
毒偵字第5256號），被告於準備程序中就被訴事實為有罪之陳述
，經本院告知簡式審判程序之旨，並聽取被告與公訴人之意見後
，本院合議庭裁定由受命法官獨任進行簡式審判程序，判決如下
：
    主  文
邱俊源施用第一級毒品，累犯，處有期徒刑拾壹月。扣案之第一
級毒品海洛因壹包（驗前淨重零點壹柒捌公克，驗餘淨重零點壹
陸捌公克，另含包裝袋）沒收銷燬之，扣案之錫箔紙拾貳張、電
子磅秤壹臺、夾鏈袋包，沒收；又施用第二級毒品，累犯，處
有期徒刑陸月。扣案之第二級毒品甲基安非他命壹包（驗前淨重
零點捌捌公克，驗餘淨重零點捌公克，另含包裝袋）沒收
銷燬之，扣案之甲基安非他命吸食器壹組、酒精燈壹個、錫箔紙
拾貳張、電子磅秤壹臺、夾鏈袋包，均沒收。應執行有期徒刑
壹年月。扣案之第一級毒品海洛因壹包（驗前淨重零點壹柒捌
公克，驗餘淨重零點壹陸捌公克，另含包裝袋）、第二級毒品甲
基安非他命壹包（驗前淨重零點捌捌公克，驗餘淨重零點捌
公克，另含包裝袋）沒收銷燬之，扣案之錫箔紙拾貳張、電子
磅秤壹臺、夾鏈袋包、甲基安非他命吸食器壹組、酒精燈壹個
，沒收。
    事實及理由
一、犯罪事實：
    邱俊源前於民國87年間，因施用毒品案件，經本院裁定送觀
    察、勒戒後，認有繼續施用毒品傾向，續由本院以88年度毒
    聲字第4519號裁定令入戒治處所施以強制戒治，於88年12月
    30日期滿，經臺灣高雄地方法院檢察署檢察官以89年度戒毒
    偵字第311 號為不起訴處分確定；復於前開觀察、勒戒、強
    制戒治執行完畢5 年內之89年間，再犯施用毒品，經本院以
    89年度毒聲字第2246號裁定送觀察、勒戒後，認有繼續施用
    毒品傾向，續由本院以89年度毒聲字第6963號裁定令入戒治
    處所施以強制戒治，嗣經裁定停止戒治、撤銷停止強制戒治
    ，於91年8 月13日執行完畢釋放，同案並經本院以92年度訴
    緝字第58號判決處應執行有期徒刑10月確定，於93年12月1
    日縮刑期滿執行完畢。又於94年間因施用毒品案件，經本院
    以95年度訴緝字第148 號判決處有期徒刑10月、5 月確定；
    及於94年、95年間，因妨害兵役、妨害自由等案件，分別經
    臺灣高等法院高雄分院以95年度上易字第271 號判決處有期
    徒刑3 月、95年度上訴字第2188號判決判處有期徒刑4 月確
    定。上開各罪嗣經減刑、合併定應執行刑，於96年8 月4 日
    縮刑期滿執行完畢。詎其仍不知悔改並戒絕毒癮，分別基於
    施用第一級毒品海洛因與第二級毒品甲基安非他命之犯意，
    於99年1 月18日下午7 時許，在其位於高雄市○○區○○路
    15巷3 弄3 號住處內，將海洛因置於錫箔紙上，以燒烤之方
    式，施用第一級毒品海洛因1 次；繼而將甲基安非他命置於
    錫箔紙上，以燒烤之方式，施用第二級毒品甲基安非他命1
    次。嗣於同年月19日上午10時35分許，經警至上址查訪，當
    場扣得施用所剩之海洛因及甲基安非他命各1 包（重量均如
    主文所示）、邱俊源所有預備供施用上開2 種毒品所用之錫
    箔紙12張、電子磅秤1 臺、夾鏈袋3 包、供上開施用甲基安
    非他命所用吸食器1 組、酒精燈1 個，並經其同意採集其尿
    液送驗，檢驗結果確呈嗎啡、可待因、甲基安非他命陽性反
    應，而知悉上情。
二、證據：
    上開犯罪事實，有下列證據可資證明：
  (一)臺灣檢驗科技股份有限公司99年1 月29日濫用藥物尿液檢驗
    報告、高雄縣警察局林園分局查獲毒品案件嫌疑人代號與真
    實姓名對照表各1 份。
  (二)扣案之錫箔紙12張、電子磅秤1 臺、夾鏈袋3 包、甲基安非
    他命吸食器1 組、酒精燈1 個、海洛因1 包、甲基安非他命
    1 包（重量均如主文所示）、高雄市立凱旋醫院99年3 月8
    日濫用藥物成品檢驗鑑定書、高雄醫學大學附設中和紀念醫
    院100年1 月18日檢驗報告各1 份。
  (三)被告之自白。
三、論罪：
  (一)被告前經送觀察、勒戒、強制戒治執行完畢後5 年內，再犯
    施用毒品案件，本件施用毒品行為係屬3 犯以上，自與毒品
    危害防制條例第20條第3 項「五年後再犯」之情形有別，是
    檢察官逕行起訴，即無不合，先予敘明。
  (二)按海洛因、甲基安非他命分別係毒品危害防制條例第2 條第
    2 項第1 、2 款所稱之第一、二級毒品，不得持有、施用。
    是核被告分別施用海洛因、甲基安非他命之行為，係犯該條
    例第10條第1 項之施用第一級毒品罪，及同條第2 項之施用
    第二級毒品罪；其持有第一、二級毒品，嗣進而施用之，持
    有之低度行為應為施用之高度行為所吸收，均不另論罪。被
    告所犯上開2 罪，犯意各別，行為互殊，所犯構成要件不同
    ，應予分論併罰。又被告曾有如犯罪事實欄所述經判處有期
    徒刑並執行完畢之情形，此有臺灣高等法院被告前案紀錄表
    在卷可佐，其於徒刑執行完畢5 年之內故意再犯本件有期徒
    刑以上之罪，皆為累犯，應依法加重其刑。
四、科刑：
  (一)爰審酌被告施用毒品之行為不僅戕害自身身心健康，亦間接
    影響社會治安，被告前經觀察、勒戒、強制戒治後，仍未能
    戒斷毒癮，復又多次犯施用毒品案件，且有違反麻醉藥品管
    理條例、妨害兵役、妨害自由等多項前科及執行紀錄，有被
    告院內裁判案件紀錄表及前揭臺灣高等法院被告前案紀錄表
    在卷可稽，顯見其對毒品之依賴情形非輕，且平日素行非佳
    ，並綜合考量被告犯後已坦承犯行，暨其施用毒品之前科、
    次數與再犯情形等一切情狀，分別量處如主文所示之刑，及
    定其應執行之刑，以資懲儆。
  (二)扣案之白色粉末1 包（重量如主文所示），確屬第一級毒品
    海洛因無訛；扣案之晶體1 包（重量如主文所示），則為第
    二級毒品甲基安非他命；此分別有前揭高雄市立凱旋醫院濫
    用藥物成品檢驗鑑定書、高雄醫學大學附設中和紀念醫院檢
    驗報告各1 份在卷可稽。而裝盛該第一級毒品海洛因、第二
    級毒品甲基安非他命之包裝袋，其中亦分別含有無法析離之
    第一級毒品海洛因、第二級毒品甲基安非他命，是均應依毒
    品危害防制條例第18條第1 項前段規定諭知沒收銷燬之。至
    鑑驗耗用之毒品既已滅失，自毋庸宣告沒收銷燬。
  (三)另扣案之錫箔紙12張、電子磅秤1 臺、夾鏈袋3 包、甲基安
    非他命吸食器1 組、酒精燈1 個，皆係被告所有；其中甲基
    安非他命吸食器1 組、酒精燈1 個，係供被告施用第二級毒
    品甲基安非他命所用之物；電子磅秤1 臺、夾鏈袋3 包、錫
    箔紙12張，則為被告施用第一級毒品海洛因、第二級毒品甲
    基安非他命所用及預備使用之物；均業據被告於本院審理中
    供明在卷，爰依刑法第38條第1 項第2 款之規定，分別諭知
    沒收，併此敘明。
據上論斷，應依刑事訴訟法第273 條之1 第1 項、第284 條之1
、第299 條第1 項前段，毒品危害防制條例第10條第1 項、第2
項、第18條第1 項前段，刑法第11條、第47條第1 項、38條第1
項第2 款、第51條第5 款、第9 款，判決如主文。
本案經檢察官李怡增到庭執行職務。
中    華    民    國   100    年    2     月    17    日
                刑事第十庭    法  官    呂明燕
以上正本證明與原本無異。
如不服本判決應於收受送達後10日內向本院提出上訴書狀，並應
敘述具體理由；如未敘述上訴理由者，應於上訴期間屆滿後20日
內向本院補提理由書（均須按他造當事人之人數附繕本）「切勿
逕送上級法院」。
中    華    民    國   100    年    2     月    17    日
                              書記官    張琇晴
附錄本判決論罪科刑之法條：
毒品危害防制條例第10條
施用第一級毒品者，處六月以上五年以下有期徒刑。
施用第二級毒品者，處三年以下有期徒刑。